【裁判字號】    99,易,747
【裁判日期】    990813
【裁判案由】    竊盜
【裁判全文】
臺灣臺北地方法院刑事判決               99年度易字第747號
公  訴  人  台灣台北地方法院檢察署檢察官
被      告  甲○○
上列被告因竊盜案件，經檢察官提起公訴（99年度偵字第664 號
），本院依簡式審判程序判決如下：
    主  文
甲○○共同踰越安全設備於夜間侵入住宅竊盜，累犯，處有期徒
刑壹年貳月。
    事  實
一、甲○○與其女友丁○○共同基於意圖為自己不法所有之犯意
    聯絡，於民國98年12月2 日6 時許之夜間，至台北縣新店市
    ○○路○ 段163 巷2 號公寓，甲○○以攀爬窗戶方式進入該
    住宅，並開啟該公寓大門讓丁○○進入，丁○○即在樓梯間
    把風，而由甲○○至該公寓2 樓，以電話卡插入丙○○（起
    訴書誤為張世上）住處大門門縫撬開門鎖，進入該處竊取丙○○所有之提款卡1 張、健保卡2 張、身分證1 張、舊式身
    分證2 張、汽車駕照2 張、機車行照1 張、印章2 枚、手錶
    、NOKIA 牌手機、汽車鑰匙各1 支、現金新台幣（下同）6,
    800 元，嗣欲離去之際，甲○○見設置於該公寓1 、2 樓樓
    梯間之乙○○所有監視器鏡頭2 台，即以不詳方式拆解該監
    視器鏡頭竊取得手，2 人將竊得現金朋分花用，NOKIA 牌手
    機1 支由丁○○使用，其餘竊得物品則丟棄於台北縣新店市
    ○○路○ 段228 巷15號旁水溝內。嗣為警循線查獲。
二、案經丙○○、乙○○訴由台北縣政府警察局新店分局報告台
    灣台北地方法院檢察署檢察官偵查起訴。
    理  由
一、本件被告甲○○所涉係死刑、無期徒刑、最輕本刑為3 年以
    上有期徒刑或高等法院管轄第一審案件以外之罪，並於本院
    行準備程序時就被訴事實為有罪之陳述，爰依刑事訴訟法第
    273 條之1 第1 項規定，裁定進行簡式審判程序，先予敘明
    。
二、上開犯罪事實，業據被告坦承不諱，核與證人丙○○、乙○○證述情節相符，復有贓物認領保管單、扣押物品目錄表、
    查獲贓物照片6 紙、監視器錄影翻拍畫面4 紙在卷可稽。本
    件事證明確，被告犯行洵堪認定。
三、按刑法第321 條第1 項第2 款所謂「其他安全設備」，係指
    除門扇牆垣以外，依通常觀念足認為防盜之一切設備而言（
    最高法院78年度台上字第4418號裁判要旨參照），查被告甲○○踰越窗戶進入上開公寓，而窗戶具有防盜效用，係屬其
    他安全設備。又被告於98年12月2 日6 時許侵入他人住宅竊
    盜，斯時尚未日出，有98年日出日沒時刻表在卷可佐，自屬
    夜間。核被告所為，係犯刑法第321 條第1 項第1 款、第 2
    款之踰越其他安全設備於夜間侵入他人住宅竊盜罪。公訴意
    旨漏載刑法第321 條第1 項第2 款踰越安全設備竊盜罪，尚
    有未合。被告與丁○○間有犯意聯絡及行為分擔，為共同正
    犯。次按上訴人夜間侵入人家，將甲之衣物及晒在院內之某
    乙衣服一併竊去，其所竊取者，雖屬兩人之財物，但非上訴
    人所能知悉，應成立一個夜間侵入住宅竊盜之罪，不發生數
    罪問題；又竊盜恐被認識，先在屋外竹竿上竊取黑布一塊包
    臉，然後入室竊取財物，係屬單一行為之接續進行，只應成
    立一罪（最高法院29年上字第1403號、48年台上字第970 號
    判例參照），被告與丁○○於上開公寓內竊取丙○○、乙○○之財物，時間密接，各行為之獨立性極為薄弱，應視為數
    個舉動之接續施行，合為包括之一行為予以評價，又被告 2
    人以一行為侵害被害人丙○○、乙○○之財產法益，為想像
    競合犯，應依刑法第55條規定論以一罪。又被告前因贓物案
    件，經本院以94年度簡字第2204號判處有期徒刑3 月確定，
    嗣經減刑為有期徒刑1 月又15日，復因竊盜案件，經台灣高
    等法院以95 年 度上易字第688 號判處有期徒刑2 年4 月確
    定，二案接續執行，於98年1 月19日假釋出監付保護管束，
    嗣於98年6 月19 日 保護管束期滿未經撤銷假釋，視為執行
    完畢，有台灣高等法院被告前案紀錄表在卷可按，其受有期
    徒刑之執行完畢後，5 年以內故意再犯本件有期徒刑以上之
    罪，為累犯，依刑法第47條第1 項之規定加重其刑。爰審酌
    被告素行非佳，有多次竊盜、毒品前科，仍不知悔悟，本件
    係進入被害人丙○○住處行竊，對於被害人人身安全及社會
    治安造成極大之危害，其於竊取丙○○財物後，為避免追緝
    ，接續竊取乙○○所有之監視器鏡頭，惟坦承犯行等一切情
    狀，量處如主文所示之刑。
四、檢察官以被告顯有竊盜犯罪之習慣，認對被告單純施以刑罰
    難收矯正之效，請求諭知強制工作等語，查被告固有多次竊
    盜犯行，惟被告已因另案之施用毒品罪經法院判處有期徒刑
    10月（台灣士林地方法院98年度審訴字第882 號）、9 月（
    台灣高等法院99年度上訴字第704 號）、8 月（同院99年度
    上訴字第128 號）、3 月（台灣基隆地方法院98年度基簡字
    第1332號）、10月（台灣高等法院99年度上訴字第592 號）
    、10月（本院99年度訴字第349 號）、1 年（本院99年度訴
    字第574 號）、2 年4 月（台灣板橋地方法院99年度訴字第
    1978號），有台灣高等法院被告前案紀錄表在卷可參，被告
    主要因施用毒品之故一再犯竊盜罪，而經上開法院宣告如上
    之刑期，應可期待足以矯正其施用毒品之惡習，且被告所犯
    本件竊盜罪，犯罪次數僅有1 次，本院認宣告如主文所示之
    刑，已足為被告犯行之處罰，並無另宣告強制工作以預防矯
    治其社會危險性之必要，爰不另為強制工作之諭知，附此敘
    明。
據上論斷，應依刑事訴訟法第284 條之1 、第273 條之1 第1 項
、第299 條第1 項前段，刑法第28條、第321 條第1 項第1 款、
第2 款、第55條、第47條第1 項，判決如主文。
本案經檢察官高維駿到庭執行職務
中    華    民    國    99    年    8     月    13    日
                    刑事第七庭    法  官  林欣苑
上正本證明與原本無異。
如不服本判決應於收受送達後10日內向本院提出上訴書狀，並應
敘述具體理由；其未敘述上訴理由者，應於上訴期間屆滿後20日
內向本院補提理由書（均須按他造當事人之人數附繕本）「切勿
逕送上級法院」。告訴人或被害人如對於本判決不服者，應具備
理由請求檢察官上訴，其上訴期間之計算係以檢察官收受判決正
本之日期為準。
                                  書記官  劉英芬
中    華    民    國    99    年    8     月    16    日
附錄論罪科刑法條：
中華民國刑法第321條
（加重竊盜罪）
犯竊盜罪而有左列情形之一者，處6 月以上、5 年以下有期徒刑
：
一、於夜間侵入住宅或有人居住之建築物、船艦或隱匿其內而犯
    之者。
二、毀越門扇、牆垣或其他安全設備而犯之者。
三、攜帶兇器而犯之者。
四、結夥三人以上而犯之者。
五、乘火災、水災或其他災害之際而犯之者。
六、在車站或埠頭而犯之者。
前項之未遂犯罰之。

司法院資訊處製作；財團法人民間司法改革基金會備份。
